【裁判字號】    97,訴,1119
【裁判日期】    970429
【裁判案由】    毒品危害防制條例
【裁判全文】
臺灣臺中地方法院宣示判決筆錄          97年度訴字第1119號
公  訴  人  臺灣臺中地方法院檢察署檢察官
被      告  甲○○
指定辯護人  本院公設辯護人乙○○
上列被告因違反毒品危害防制條例案件，於中華民國九十七年四
月二十九日下午四時許，在本院第十五法庭宣示判決，出席職員
如下：
      法  官  楊真明
      書記官  呂苗澂
法官起立朗讀判決主文、犯罪事實要旨、處罰條文、附記事項，
及告以上訴限制、期間並提出上訴狀之法院，且諭知記載其內容
：
一、主    文：
    甲○○施用第一級毒品，處有期徒刑壹年；又施用第二級毒
    品，處有期徒刑伍月。應執行有期徒刑壹年月。
二、犯罪事實要旨：
    甲○○前於民國九十年間因施用毒品案件，經本院送臺灣臺
    中看守所附設勒戒處所觀察、勒戒後，認無繼續施用毒品之
    傾向，於九十年七月六日觀察、勒戒執行完畢出所，並由臺
    灣臺中地方法院檢察署檢察官於九十年七月九日以九十年度
    毒偵字第三二Ｏ六號為不起訴處分確定；又於九十三年間因
    施用毒品案件，經本院於九十三年七月七日以九十三年度訴
    字第三九三號刑事判決判處有期徒刑十月，於九十三年七月
    二十九日確定，嗣經與其另犯偽造有價證券等罪所處有期徒
    刑一年十月合併定應執行有期徒刑二年六月，並於九十五年
    四月二十八日假釋付保護管束；再於假釋期間之九十五年間
    因施用毒品案件，經本院以九十五年度訴字第三八二一號刑
    事判決判處有期徒刑八月，於九十六年五月三十日確定，致
    其前揭假釋經本院予以撤銷，殘行尚未執行完畢。詎甲○○
    仍不知悔改，竟於前開觀察、勒戒執行完畢後五年內，基於
    施用第一級毒品之犯意，於九十六年十一月二十二日凌晨二
    時十分許，在臺中縣大里市○○路七三五巷二十號住處內，
    以將第一級毒品海洛因羼水稀釋後置入針筒再注射靜脈之方
    式，施用第一級毒品海洛因一次；其另基於施用第二級毒品
    之犯意，於同日凌晨二時三十分（起訴書誤載為凌晨二時十
    分）在其住處，以將第二級毒品甲基安非他命置放於玻璃球
    內以火燻烤，而後再吸食其霧化氣體之方式，施用第二級毒
    品甲基安非他命一次。嗣於同年月二十五日晚上七時二十分
    許，在臺中市○區○○街與福仁街口，因行跡可疑為警盤查
    ，在徵得其同意後，將其帶回警局採尿送驗，結果均呈可待
    因、嗎啡、安非他命、甲基安非他命陽性反應。案經臺中市
    警察局第二分局報請臺灣臺中地方法院檢察署檢察官偵查起
    訴。
三、處罰條文：
    毒品危害防制條例第十條第一項、第二項。
四、附記事項：
    按最高法院九十五年度第七次刑事庭會議決定：「一、施用
    第一、二級毒品為犯罪行為，毒品危害防制條例第十條定有
    處罰明文。故施用第一、二級毒品者，依前揭規定本應科以
    刑罰。惟基於刑事政策，對合於一定條件之施用者，則依同
    條例第二十條、第二十三條之規定，施以觀察、勒戒及強制
    戒治之保安處分。二、毒品危害防制條例於民國九十二年七
    月九日修正公佈，自九十三年一月九日施行，其中第二十條
    、第二十三條將施用毒品之刑事處遇程式，區分為『初犯』
    及『五年內再犯』、『五年後再犯』。依其立法理由之說明
    ：『初犯』，經觀察、勒戒或強制戒治後，應為不起訴處分
    或不付審理之裁定；經觀察、勒戒或強制戒治執行完畢釋放
    後，『五年內再犯』者，因其再犯率甚高，原實施之觀察、
    勒戒及強制戒治既已無法收其實效，爰依法追訴或裁定交付
    審理。至於經觀察、勒戒或強制戒治執行完畢釋放後，『五
    年後再犯』者，前所實施之觀察、勒戒或強制戒治已足以遮
    斷其施用毒品之毒癮，為期自新及協助其斷除毒癮，仍適用
    『初犯』規定，先經觀察、勒戒或強制戒治之程式。從而依
    修正後之規定，僅限於『初犯』及『五年後再犯』二種情形
    ，始應先經觀察、勒戒或強制戒治程式。倘被告於五年內已
    再犯，經依法追訴處罰，縱其第三次（或第三次以上）再度
    施用毒品之時間，在初犯經觀察、勒戒或強制戒治執行完畢
    釋放五年以後，已不合於『五年後再犯』之規定，且因已於
    『五年內再犯』，顯見其再犯率甚高，原實施觀察、勒戒或
    強制戒治，已無法收其實效，即應依該條例第十條處罰。」
    。本案被告前曾於九十年間因施用毒品案件，經本院送臺灣
    臺中看守所附設勒戒處所觀察、勒戒後，認無繼續施用毒品
    之傾向，於九十年七月六日觀察、勒戒執行完畢出所，並由
    臺灣臺中地方法院檢察署檢察官於九十年七月九日以九十年
    度毒偵字第三二Ｏ六號為不起訴處分確定；又於九十三年間
    因施用毒品案件，經本院於九十三年七月七日以九十三年度
    訴字第三九三號刑事判決判處有期徒刑十月，於九十三年七
    月二十九日確定，嗣經與其另犯偽造有價證券等罪所處有期
    徒刑一年十月合併定應執行有期徒刑二年六月，並於九十五
    年四月二十八日假釋付保護管束；再於假釋期間之九十五年
    間因施用毒品案件，經本院以九十五年度訴字第三八二一號
    刑事判決判處有期徒刑八月，於九十六年五月三十日確定，
    致其前揭假釋經本院予以撤銷，殘行尚未執行完畢之事實，
    此有臺灣高等法院被告前案紀錄表一份附卷可考，被告於上
    開觀察、勒戒執行完畢後，既曾於五年內再犯毒品危害防制
    條例第十條第一項之罪，並經判刑確定，本次被告犯毒品危
    害防制條例第十條第一項、第二項之罪，依上開最高法院決
    議意旨，認被告再犯率甚高，原實施觀察、勒戒，已無法收
    其實效，自非屬毒品危害防制條例第二十條第三項所定「五
    年後再犯」之情形，而應依法追訴。
五、協商判決除有刑事訴訟法第四百五十五條之四第一項第一款
    於本訊問程序終結前，被告撤銷協商合意或檢察官撤回協商
    聲請者；第二款被告協商之意思非出於自由意志者；第四款
    被告所犯之罪非第四百五十五條之二第一項所定得以協商判
    決者；第六款被告有其他較重之裁判上一罪之犯罪事實者；
    第七款法院認應諭知免刑或免訴、不受理者情形之一，及違
    反同條第二項「法院應於協商合意範圍內為判決；法院為協
    商判決所科之刑，以宣告緩刑或二年以下有期徒刑、拘役或
    罰金為限」之規定者外，不得上訴。
六、如有上開可得上訴情形，得自收受宣示判決筆錄送達之日起
    十日內，向本院提出上訴書狀，上訴於第二審法院。上訴書
    如未敘述理由，應於上訴期間屆滿後20日內補提理由書於本
    院。
中    華    民    國    97    年    4     月    29    日
                      刑事第十五庭法  官  楊真明
                                  書記官  呂苗澂
以上正本證明與原本無異。
                                  書記官  呂苗澂
中    華    民    國    97    年    4     月    29    日


司法院資訊處製作；財團法人民間司法改革基金會備份。
